【裁判字號】    99,上易,276
【裁判日期】    990205
【裁判案由】    傷害
【裁判全文】
臺灣高等法院刑事判決            99年度上易字第276號
上  訴  人
即  被  告  乙○○
上列上訴人因傷害案件，不服臺灣基隆地方法院98年度易字第
429號，中華民國98年12月23日第一審判決（起訴案號：臺灣基
隆地方法院檢察署98年度偵字第2245號），提起上訴，本院判決
如下：
    主  文
上訴駁回。
    理  由
一、不服第一審判決而上訴於第二審法院者，應提出上訴書狀，
    上訴書狀應敘述具體理由，刑事訴訟法第361條第 1項、第2
    項定有明文。所謂「應敘述具體理由」，係指須就不服判決
    之理由為具體之敘述而非空泛之指摘而言。本件原判決認定
    ：被告乙○○前因擺攤爭議而與甲○○生有嫌隙，詎其於民
    國98年4月18日（星期六）上午8時35分許，手提二只水桶在
    基隆市○○區○○路77號附近提水之際，因甲○○前往與其
    對話，一言不合，其竟基於傷害之犯意，先將已裝水之水桶
    一只上舉而往甲○○頭部砸下，甲○○則以左手擋架，在旁
    擺攤賣魚之何駱桂玉見狀亦前往攔阻而拉下其手上水桶後，
    其隨即又提起放置在旁另一只已裝水之水桶欲砸向甲○○，
    再為何駱桂玉攔阻而拉下該只水桶始罷手，然已因而致甲○
    ○左手肘及左手第四、五指受有瘀青之挫傷等情。因而論被
    告以傷害人之身體罪，處拘役二十日，如易科罰金，以新臺
    幣壹仟元折算壹日。係依憑告訴人甲○○及證人何駱桂玉於
    檢察官偵訊及原審審判程序一致之證述。而何駱桂玉於原審
    證以：伊與被告都在該處擺攤而有認識，看到會打招呼等語
    ；另被告之輔佐人於原審審判程序亦陳述意見稱：何駱桂玉
    有跟伊說被告與告訴人在吵架及拉水桶等語。可見何駱桂玉
    與告訴人及被告均有相識，日後擺攤尚須時常見面，並無偏
    袒告訴人而誣陷被告之動機，其證詞足堪佐證告訴人之指訴
    。復有行政院衛生署基隆醫院所出具之診斷證明書及告訴人
    受傷照片在卷可憑等證據資料，而為論斷，已敘明其所憑之
    證據及認定之理由。並說明：審酌被告因認與告訴人有擺攤
    之糾紛，竟出手傷害告訴人，又一再否認犯行，均不足取，
    惟被告前未曾有任何刑案前科紀錄，有本院被告前案紀錄表
    及臺灣基隆地方法院檢察署刑案資料查註紀錄表附卷可參，
    素行尚佳，告訴人之傷勢尚非甚重，再兼衡酌被告智識為輕
    度智能不足、係因精神障礙致其辨識行為違法及依其辨識而
    行為之能力顯著降低之狀態而為本案犯行，被告與告訴人原
    有一定情誼等一切情狀，量處如前開之刑，並諭知易科罰金
    之折算標準理由。經核認事用法及量刑均無不合。
二、被告上訴意旨略稱：大小便失禁、判太重、太太生病無法賺
    錢，沒錢繳罰金云云。然並未具體指明本件原判決有何認事
    、用法或量刑等足以影響判決本旨之違法或不當情形，自不
    合於首揭提起第二審上訴，上訴書狀應敘述具體理由之規定
    。其上訴顯屬違背法律上之程式，爰不經言詞辯論，駁回其
    上訴。
據上論斷，應依刑事訴訟法第367條前段、第372條，判決如主文
。
中    華    民    國    99    年    2     月    5     日
                  刑事第十二庭審判長法  官  蔡永昌
                                    法  官  吳啟民
                                    法  官  蔡國在
以上正本證明與原本無異。
不得上訴。
                                    書記官  顧哲瑜
中    華    民    國    99    年    2     月    5     日


司法院資訊處製作；財團法人民間司法改革基金會備份。
